臺灣新北地方法院民事裁定
111年度消債更字第50號
聲  請  人  王木樑
代  理  人  邱翊森律師
上列當事人依消費者債務清理條例聲請更生，本院裁定如下：
    主  文
聲請人王木樑自中華民國一一一年五月六日上午十時起開始更生
程序。
命司法事務官進行本件更生程序。
    理  由
一、按債務人不能清償債務或有不能清償之虞者，得依本條例所
    定更生或清算程序，清理其債務。債務人無擔保或無優先權
    之債務總額未逾新臺幣1,200 萬元者，於法院裁定開始清算
    程序或宣告破產前，得向法院聲請更生。債務人對於金融機
    構負債務者，在聲請更生或清算前，應向最大債權金融機構
    請求協商債務清償方案，或向其住、居所地之法院或鄉、鎮
    、市、區調解委員會聲請債務清理之調解。消費者債務清理
    條例（下稱消債條例）第3 條、第42條第1 項、第151 條第
    1 項定有明文。次按法院開始更生程序之裁定，應載明其年
    、月、日、時，並即時發生效力。法院裁定開始更生或清算
    程序後，得命司法事務官進行更生或清算程序。消債條例第
    45條第1 項、第16條第1 項前段定有明文。又消債條例第3 
    條所謂「不能清償債務或有不能清償之虞」者，係指債務人
    欠缺清償能力，且對於已屆清償期，或已受請求債務之全部
    或主要債務，客觀上可預見處於通常且繼續的不能清償之狀
    態而言，方符合消費者債務清理條例為使不幸陷入經濟困境
    之人得以清理債務、重建生活，並在債務清理過程中能保有
    符合人性尊嚴之最低基本生活目的，合先敘明。
二、本件聲請意旨略以：聲請人名下沒有財產，債務總金額新臺
    幣（下同）3,874,895 元，有不能清償之虞，消債條例施行
    後，曾向住、居所地之法院聲請債務清理之調解，惟因故調
    解不成立，而其無擔保或無優先權之債務總額未逾1,200 萬
    元，復未經法院裁定開始清算程序或宣告破產，依法自得聲
    請更生程序，懇請准予更生，以利重建經濟生活等語。
三、經查：
　㈠聲請人於消債條例施行後，曾向住、居所地之本院聲請調解
    不成立，積欠之債務總額復未逾1,200 萬元等情，經調取本
    院110 年度司消債調字第884 號卷核閱無訛，並有財團法人
    金融聯合徵信中心債權人清冊在卷可稽，且於聲請更生前一
    日回溯5 年內未從事營業活動，亦未經法院裁定開始清算程
    序或宣告破產，故聲請人所為本件更生聲請是否准許，即應
    審究其現況是否確實具有不能清償債務或有不能清償之虞等
    情事而定，合先敘明。
　㈡查聲請人目前任職於「凌華科技股份有限公司」擔任資深技
    術員乙職，110 年6 月至111 年1 月間每月平均薪資約53,3
    82元【計算式：（76,178＋50,336＋62,267＋56,474＋63,121＋5
    2,846＋61,915＋53,919）÷8】，有其綜合所得稅各類所得資
    料清單、台灣電子薪資袋、勞工保險被保險人投保資料表及
    凌華科技股份有限公司陳報之員工薪資單在卷可稽，
　　堪信聲請人上開每月可得收入之來源及數額為真；另聲請人
    表示依110 年度新北市公告之每人每月最低生活費標準15,6
    00元乘以1.2 倍即18,720元，計算其個人之每月必要生活支
    出，另依高雄市110年度每人最低生活費13,341元之1.2倍，
    扣除身心障礙津貼3,772 元，計算姊姊王○丰之扶養費為12,
    237 元（計算式：16,009－3,772）等情，業提出房屋租賃契
    約書、戶籍謄本、身心障礙證明為佐，並已盡相當之釋明，
    復核與消債條例第64之2 條所定債務人個人必要生活費用數
    額相當，未逾一般人生活開銷之程度，應為可採。
　㈢至於聲請人聲稱須負擔父親王○立、王黃○苗之扶養費部分，
    經查，聲請人雙親名下分別持有坐落於高雄之房地數筆，且
    109 年間2 人個別領有6,611元、2,131元之利息，每個月另
    均領有老人生活補助7,759 元可供花用，有全國財產稅總歸
    戶財產查詢清單、綜合所得稅各類所得資料清單、老人生活
    津貼核准函等在卷可稽，足見渠等並非不能維持生活，聲請
    人既已因積欠債務聲請更生程序，是否仍有支出上開扶養費
    或負擔每人8,250元之必要？非無可疑，認當應予剔除。
　㈣準此，本院審酌聲請人每月薪資所得53,382元，扣除每月必
    要生活支出18,700元及姊姊之扶養費12,237 元後，雖仍可
    餘裕22,445元（計算式：28,000－18,720－12,237 ），但考
    量聲請人名下並無恆產，又已年屆50歲（61年生），得以賺
    取較高之薪資係因其戮力加班工作而來，於評估聲請人工作
    型態、年紀、收支狀況等情後，認其客觀上仍可預見係處於
    通常且繼續不能清償之狀態，自合於「不能清償債務或有不
    能清償之虞」之要件。
　㈤從而，本院衡酌聲請人之經濟狀況，既符合有不能清償債務
    之情事，且無擔保或無優先權之債務總額未逾1,200 萬元，
    復查無聲請人有消債條例第6 條第3 項、第8 條或第46條各
    款所定駁回更生聲請之事由存在，本件更生聲請，應屬有據
    ，爰依首開條文規定，命由司法事務官進行本件更生程序，
    裁定如主文。
四、本院裁定開始更生，非即認同聲請人所提每期清償13,900 
    元之更生方案，蓋於審閱聲請人之生活開銷項目及數額後，
     認仍非無提高還款金額之空間，而更生程序開始後，聲請
    人之更生方案仍須由債權人會議可決或由法院裁定認可後方
    能實行，倘更生方案未能經債權人會議可決或經法院裁定認
    可，將依消債條例第61條規定，開始清算程序，此恐非有利
    於聲請人，是請斟酌以最大還款誠意，擬定足為債權人接受
    或足供法院認為公允之更生方案，俾免更生程序進行至依消
    債條例第61條規定應行清算之程度，附此敘明。
中    華    民    國     111   年     5    月    6    日
                  民事第六庭   法  官  宋家瑋
上為正本係照原本作成。
本件不得抗告。
本裁定已於111年5月6日上午10時整時公告。
中    華    民    國     111   年     5    月    6    日
                               書記官  張韶安